【裁判字號】    99,裁,465
【裁判日期】    990226
【裁判案由】    退職酬勞金
【裁判全文】
最  高  行  政  法  院  裁  定
                                       99年度裁字第465號
上  訴  人  甲○○
                      送達代收人  乙○○
被  上訴人  銓敘部
代  表  人  丙○○
上列當事人間退職酬勞金事件，上訴人對於中華民國98年11月26
日臺北高等行政法院98年度訴字第1553號判決，提起上訴，本院
裁定如下：
    主  文
上訴駁回。
上訴審訴訟費用由上訴人負擔。
    理  由
一、按對於高等行政法院判決之上訴，非以其違背法令為理由，
    不得為之，行政訴訟法第242條定有明文。依同法第243條第
    1項規定，判決不適用法規或適用不當者，為違背法令；而
    判決有同條第2項所列各款情形之一者，為當然違背法令。
    是當事人對於高等行政法院判決上訴，如依行政訴訟法第24
    3條第1項規定，以高等行政法院判決有不適用法規或適用不
    當為理由時，其上訴狀或理由書應有具體之指摘，並揭示該
    法規之條項或其內容；若係成文法以外之法則，應揭示該法
    則之旨趣；倘為司法院解釋或本院之判例，則應揭示該判解
    之字號或其內容。如以行政訴訟法第243條第2項所列各款情
    形為理由時，其上訴狀或理由書，應揭示合於該條項各款之
    事實。上訴狀或理由書如未依此項方法表明，或其所表明者
    與上開法條規定不合時，即難認為已對高等行政法院判決之
    如何違背法令有具體之指摘，其上訴自難認為合法。
二、緣上訴人原係嘉義縣政府副縣長，民國（下同）98年2月16
    日辦理退職，其依政務人員退職酬勞金給與條例（下稱退職
    條例）之規定，請領91年1月16日至92年12月31日擔任政務
    人員之退職酬勞金，經嘉義縣政府以98年2月11日府人福字
    第0980027912號函轉被上訴人，被上訴人以上訴人自退休生
    效日（91年1月16日）起再任嘉義縣副縣長職務，迄至98年2
    月16日退職，於92年12月31日前之政務人員任職年資僅1年1
    1個月16日（未滿2年），核與已廢止之退職條例請領退職酬
    勞金之規定未合，並依政務人員退職撫卹條例（下稱退撫條
    例）第10條及施行細則第6條第1項第3款之規定，以98年2月
    24日部退二字第0983028302號函（下稱原處分）否准。上訴
    人不服，遂循序提起行政訴訟。
三、本件上訴人對於臺北高等行政法院之判決上訴，主張略以：
    (一)上訴人自91年1月16日擔任政務人員至98年2月16日退職之
    日止，期間為7年多，已超過退職條例第4條規定得申領1次
    退職酬勞金之期間，相關條例依法定程序予以修改或廢止時
    ，應兼顧其信賴利益之保護。(二)被上訴人以92年12月31日修
    法致該期間未滿2年而不給付酬勞金，以修法切割2段期間而
    分別計算，顯然有悖該退職條例之立法意旨，且扭曲該條例
    的明文，更違背社會保險的保障精神。(三)退撫制度既屬強制
    加保，即應有強制保障，上訴人可申請退職給與年資達1年1
    1月又16天，依相關公務人員法規，亦均有滿半年以上即以1
    年計算之規定，被上訴人未以滿2年計算上訴人於退撫條例
    施行前之年資，亦不符立法原意等語。經查，原判決業已詳
    述其得心證之理由，並無違誤。上訴意旨雖以原判決違背法
    令為由，惟核其上訴狀所載理由，或係重述其在原審業經主
    張而為原判決摒棄不採之陳詞，或係執其一己之法律見解，
    就原審取捨證據、認定事實之職權行使，指摘其為不當，而
    非具體表明合於不適用法規、適用法規不當、或行政訴訟法
    第243條第2項所列各款之情形，難認對原判決之如何違背法
    令已有具體之指摘。依首開規定及說明，應認其上訴為不合
    法。
四、據上論結，本件上訴為不合法。依行政訴訟法第249條第1項
    前段、第104條，民事訴訟法第95條、第78條，裁定如主文
    。
中    華    民    國    99    年    2     月    26    日
                    最高行政法院第七庭
                        審判長法官  藍  獻  林
                              法官  曹  瑞  卿
                              法官  廖  宏  明
                              法官  張  瓊  文
                              法官  姜  素  娥
以  上  正  本  證  明  與  原  本  無  異
中    華    民    國    99    年    3     月    1     日
                              書記官  賀  瑞  鸞


司法院資訊處製作；財團法人民間司法改革基金會備份。
